臺灣嘉義地方法院刑事判決　　　　　　　 94年度訴字第372號
公　訴　人　臺灣嘉義地方法院檢察署檢察官
被　　　告　乙○○
指定辯護人　本院公設辯護人　丙○○
上列被告因違反槍砲彈藥刀械管制條例案件，經檢察官提起公訴
（九十四年度偵字第三００八號），本院判決如下：
    主  文
乙○○未經許可，持有瓦斯槍，處有期徒刑貳年，併科罰金新臺
幣貳萬元，罰金如易服勞役，以新臺幣玖佰元即銀元參佰元折算
壹日。緩刑伍年，緩刑期內付保護管束。扣案之瓦斯長槍壹枝（
槍枝管制編號0000000000）、瓦斯鋼瓶壹個及鋼珠壹
瓶（內含鋼珠貳佰柒拾伍個）均沒收。
    事  實
一、乙○○明知槍砲彈藥刀械管制條例所列之槍械為管制物品，
    非經主管機關許可，不得持有，竟於民國九十三年六月底某
    日，在其所經營、位於嘉義縣民雄鄉○○村○○路○段一四
    六號之檳榔攤前，以新臺幣（下同）八千元之代價，向姓名
    年籍不詳之成年男子購得具殺傷力之瓦斯長槍（槍枝管制編
    號0000000000）一枝、附屬該長槍使用之瓦斯鋼
    瓶一個及鋼珠一瓶（內含鋼珠二百七十五顆）後，藏置於上
    址之衣櫥內，未經許可而持有上開瓦斯長槍。嗣於九十四年
    五月十八日八時三十分許，因與其妻甲○○發生爭執，遂取
    出上開瓦斯長槍，朝檳榔攤內之冰箱射擊洩憤，經警據報前
    往處理，當場扣得上開瓦斯長槍一枝、附屬於該長槍使用之
    瓦斯鋼瓶一個及鋼珠一瓶，始查獲上情。
二、案經嘉義縣警察局民雄分局報請臺灣嘉義地方法院檢察署檢
    察官偵查起訴。
    理  由
一、上揭犯罪事實，迭據被告乙○○於警詢時（見警卷第 3頁至
    第4頁）、檢察官偵訊時（見偵查卷第7頁、第19頁）及本院
    審理時（見本院卷第13頁、第47頁、第51頁）均坦承不諱，
    核與證人即被告之妻於警詢時及本院審理時之證述情節相符
    ，並有嘉義縣警察局民雄分局扣押書及被害報告書各乙件（
    見警卷第8頁至第9頁）、查獲現場及扣押物照片十七幀（見
    警卷第12至20頁）附卷可稽，復有瓦斯長槍一枝、附屬該長
    槍使用之瓦斯鋼瓶一個及鋼珠一瓶（內含鋼珠二百七十五顆
    ）等物扣案可佐，均足徵被告上開自白確與事實相符，堪以
    採信。而上開扣案長槍經送內政部警政署刑事警察局鑑定，
    其結果認：「送鑑瓦斯長槍一枝（含瓦斯鋼瓶一瓶，槍枝管
    制編號0000000000），認係以隨附高壓氣瓶內氣體為發射動
    力之空氣長槍，經裝填同案送鑑之鋼珠實際試射，測得其彈
    丸（直徑6mm鋼珠，重量0.88公克）之發射速度分別為164
    、164、164公尺／秒，其動能分別為11.8、11.8、11.8焦耳
    ，其單位面積動能分別為41.9、41.9、41.9焦耳／平方公分
    。‧‧‧而有關殺傷力之相關數據：（一）美國軍醫總署定
    義：彈丸撞擊動能達五十八呎磅（約為78.6焦耳），則足以
    使人喪失戰鬥能力。（二）本局對活豬作射擊測試結果，彈
    丸單位面積動能達24焦耳／平方公分，則足以穿入豬隻皮肉
    層。（三）依日本科學警察研究所之研究結果，彈丸單位面
    積動能達20焦耳／平方公分則足以穿入人體皮肉層。」等情
    ，有內政部警政署刑事警察局九十四年六月十日刑鑑字第○
    九四○○八八五五妻號槍彈鑑定書乙份在卷可憑（見偵查卷
    第12頁至第15頁）。則扣案之上開長槍一支經內政部警政署
    刑事警察局實際試射，其發射物（彈丸）之單位面積動能既
    分別為41.9、41.9、41.9焦耳／平方公分，顯逾上開24焦耳
    ／平方公分及20焦耳／平方公分之標準，是該把長槍屬於槍
    砲彈藥刀械管制條例所列具殺傷力之瓦斯槍甚明。故本件事
    證明確，被告上開犯行，堪予認定，應依法論科。
二、核被告乙○○所為，係犯槍砲彈藥刀械管制條例第八條第四
    項之未經許可，無故持有具殺傷力之瓦斯槍罪。又被告固未
    經許可持有上開瓦斯長槍，然並未持以侵害他人，亦未持以
    犯案，其所為非無情輕法重之憾，且被告自警詢時、偵查中
    ，迄本院審理時均坦承犯行，犯後態度良好，其犯罪情狀尚
    可憫恕，縱科以法定最低度刑猶嫌過重，爰依刑法第五十九
    條之規定減輕其刑。爰審酌被告高職肄業之智識程度，尚無
    任何有罪之刑事前案紀錄，此有臺灣高等法院被告全國前案
    紀錄表乙份在卷可稽，持有具殺傷力之瓦斯長槍造成社會治
    安之潛在性危險，惟持有期間並未另有非法行為，及犯罪後
    自白犯行，態度堪認良好等一切情狀，量處如主文所示之刑
    ，併科罰金部分，並諭知易服勞役之折算標準，以示懲儆。
    又被告前未曾受有期徒刑以上刑之宣告，已如前述，其因一
    時失慮，致罹刑章，於犯後坦承犯行，深表悔意，經此刑之
    宣告後，應知警惕，信無再犯之虞，並參酌蒞庭檢察官對於
    被告科刑範圍之具體意見，本院因認暫不執行其刑為當，併
    予宣告緩刑五年，用啟自新，並依刑法第九十三條第一項規
    定，宣告其在緩刑期內，付保護管束，以觀後效。另扣案之
    具殺傷力之瓦斯長槍一支（槍枝管制編號00000000
    00）係屬違禁物無誤，而扣案之瓦斯鋼瓶一個及鋼珠一瓶
    （內含鋼珠二百七十五顆），係附屬該長槍使用之零件，自
    同為違禁物，均依刑法第三十八條第一項第一款之規定併予
    宣告沒收。
據上論斷，應依刑事訴訟法第二百九十九條第一項前段，槍砲彈
藥刀械管制條例第八條第四項，刑法第十一條前段、第五十九條
、第四十二條第二項、第七十四條第一款、第九十三條第一項、
第三十八條第一項第一款，罰金罰鍰提高標準條例第二條，現行
法規所定貨幣單位折算新臺幣條例第二條，判決如主文。
本案經檢察官吳咨泓到庭執行職務。
中　　華　　民　　國　　94　　年　　9 　　月　　29　　日
                    刑事第四庭  審判長法　官　林世芬
                                      法  官  鄭雅文
                                      法  官  曾宏揚
上列正本證明與原本無異。
如不服本判決，應於判決送達後10日內向本院提出上訴狀（應附
繕本）。告訴人或被害人如對於本判決不服者，應具備理由請求
檢察官上訴，其上訴期間之計算係以檢察官收受判決正本之日期
為準。
中　　華　　民　　國　　94　　年　　9 　　月　　29　　日
                                      書記官　陳慶昀
附錄論罪科刑法條全文：
槍砲彈藥刀械管制條例第8條
未經許可，製造、販賣或運輸鋼筆槍、瓦斯槍、麻醉槍、獵槍、
空氣槍或第4條第1項第1款所定其他可發射金屬或子彈具有殺傷
力之各式槍砲者，處無期徒刑或5年以上有期徒刑，併科新臺幣1
千萬元以下罰金。
未經許可，轉讓、出租或出借前項所列槍枝者，處5年以上有期
徒刑，併科新臺幣1千萬元以下罰金。
意圖供自己或他人犯罪之用，而犯前二項之罪者，處無期徒刑或
7年以上有期徒刑，併科新臺幣1千萬元以下罰金。
未經許可，持有、寄藏或意圖販賣而陳列第1項所列槍枝者，處3
年以上10年以下有期徒刑，併科新臺幣700萬元以下罰金。
第 1 項至第 3 項之未遂犯罰之。
